【裁判字號】    97,簡上,217
【裁判日期】    970926
【裁判案由】    違反電子遊戲場業管理條例
【裁判全文】
臺灣屏東地方法院刑事判決             97年度簡上字第217號
上  訴  人
即  被  告  甲○○
上列上訴人因違反電子遊戲場業管理條例案件，不服本院97年度
簡字第1017號中華民國97年6 月11日刑事簡易判決（97年度偵字
第2881號），提起上訴，本院判決如下：
    主      文
上訴駁回。
    事實及理由
一、上訴人即被告之犯罪事實、證據及所犯法條，如本院刑事簡
    易判決書所載（如附件）。
二、上訴人則以：伊擺設該機具純為招攬彩券行之生意，並無利
    用該機具以營利，自無違反電子遊戲場業管理條例規定，原
    審判決有誤，爰請求撤銷改判云云。
三、經查：扣案機具係綽號「民仔」所寄放於被告彩券行，其營
    業所得則與「民仔」五五分帳等情，已據被告於警詢時供承
    明白（警卷第4-5 頁），被告若未以此機具營利，如何據以
    拆帳？況警方查獲時該機具內已有現金新台幣（下同）540
    元，有扣押物清單可稽，則此金錢即係營業所得，灼然甚明
    ！既有營業所得，豈能認非營利？況被告以此增加彩券行之
    買氣亦可認係營利之另一種型態，是被告辯稱其未有營利，
    不構成犯罪云云，殊非可取。此外，復有扣案之機具及540
    元可資佐證，事證明確，被告犯行應可認定。
四、核被告所為，係犯電子遊戲場業管理條例第22條之罪。被告
    與「民仔」之成年人，有犯意聯絡及行為分擔，為共同正犯
    。又按刑事法若干犯罪行為態樣，本質上原具有反覆、延續
    實行之特徵，立法時既予特別歸類，定為犯罪構成要件之行
    為要素，則行為人基於概括之犯意，在密切接近之一定時、
    地持續實行之複次行為，倘依社會通念，於客觀上認為符合
    一個反覆、延續性之行為觀念者，於刑法評價上，即應僅成
    立一罪，學理上所稱「集合犯」之職業性、營業性或收集性
    等具有重複特質之犯罪均屬之，例如經營、從事業務、收集
    、販賣、製造、散布等行為概念者是（最高法院95年度台上
    字第1079號判決意旨參照）。被告雖自97年3 月15日起即經
    營電子遊戲場業，係基於同一之經營電子遊戲場業之犯意所
    為之營業性行為，具有反覆、延續實行之特徵，為集合犯，
    應僅成立一罪。
五、原審審酌被告違法擺放電子遊戲機具營利，擺放機台數量僅
    1 台，期間不長，獲利非鉅，及其犯後態度等一切情狀，量
    處拘役40日，及諭知易科罰金之折算標準，並將扣案機具及
    現金540 元，依刑法第38條第1 項第2 款、第3 款規定宣告
    沒收，其認事用法並無不當，量刑亦稱妥適，上訴意旨指摘
    原判決不當，為無理由，應予駁回。
六、依刑事訴訟第455 條之1 第3 項、第368 條，判決如主文。
中    華    民    國    97    年    9     月    26    日
                  刑事第二庭   審判長法  官  黃國永
                                     法  官  翁世容
                                     法  官  劉怡孜
以上正本證明與原本無異。
不得上訴。
中    華    民    國    97    年    9     月    26    日
                                     書記官  唐淑嫻
電子遊戲場業管理條例第15條
未依本條例規定辦理營利事業登記者，不得經營電子遊戲場業。
電子遊戲場業管理條例第22條
違反第15條規定者，處行為人1 年以下有期徒刑、拘役或科或併
科新台幣50萬元以上250萬元以下罰金。


司法院資訊處製作；財團法人民間司法改革基金會備份。
